Inventaris van het archief van de Rijksmunt, (1909) 1910-1994
Nationaal Archief, Den Haag
- Stukken betreffende bijzondere onderwerpen, B.
  - Produkten, B.9
    - Aanmuntingen voor de andere landen, B.9.2
      - Aanmuntingen per land, B.9.2.2
        - Israël, B.9.2.2.6
          - Stukken betreffende de aanmunting van herdenkingsmunten van een half pond, of halve shekel, "Purim", 1960-1962; 1622; omslag
          - Stukken betreffende de aanmunting van herdenkingsmunten van 1 pond, "Hanukka-Hadassa", 1961-1962; 1623; omslag
          - Stukken betreffende de aanmunting van herdenkingsmunten van 5 pond, "Industrialisatie van de Negev", 1961-1962; 1624; omslag
          - Stukken betreffende de aanmunting van herdenkingsmunten van 5 pond, "Bar Mitzwah", 1961-1962; 1625; omslag
          - Stukken betreffende de productie van muntstempels voor herdenkingsmunten van 25 agora ten behoeve van Israël, 1961-1963; 1626; omslag
          - Stukken betreffende de aanmunting van herdenkingsmunten van 1 pond, "Hanukka", 1963-1964; 1627; omslag
          - Stukken betreffende de aanmunting van herdenkingsmunten van 5 pond, "Israël leeft voort", 1964-1966; 1628; omslag
          - Stukken betreffende de aanmunting van herdenkingsmunten van 5 pond, "Haven van Eliat", 1966-1968; 1629; omslag
          - Stukken betreffende de aanmunting van herdenkingsmunten van 100 pond, "Shalom", 1969-1970; 1630; omslag
          - Stukken betreffende de aanmunting van herdenkingsmunten van 10 pond, "Wetenschap en industrie", 1971-1972; 1631; omslag
          - Stukken betreffende de aanmunting van herdenkingsmunten van 500 pond, "25th Anniversary of State of Israel Bond Program", 1975; 1632; omslag
          - Stukken betreffende de aanmunting van herdenkingsmunten van 1, 2 en 10 shekel, 1983-1984; 1633; omslag
          - Stukken betreffende de aanmunting van een halve NIS (Nieuwe Israëlische Shekel), "Baron Edmund de Rothschild", 1986; 1634; omslag
          - Stukken betreffende de aanmunting van herdenkingsmunten van 1, 2 en 10 shekel, 1986-1987; 1635; omslag
          - Stukken betreffende de aanmunting van herdenkingsmunten van ½, 1 en 5 NIS "Akko", 1986-1987; 1636; omslag
          - Stukken betreffende de aanmunting van herdenkingsmunten van 1, 2 en 10 NIS, "Independence Day", 1986-1988; 1637; omslag
          - Stukken betreffende de aanmunting van circulatiemunten van 1 NIS, 1987-1988, 1638; omslag
          - Stukken betreffende de aanmunting van herdenkingsmunten van 1 en 2 NIS, "Hanukka", 1987-1988; 1639; omslag
          - Stukken betreffende de aanmunting van herdenkingsmunten van 1, 2 en 10 NIS, "43rd Independance Day Commemorative Coin", 1991; 1640; omslag
          - Stukken betreffende de aanmunting van herdenkingsmunten van 10 NIS, "44th Independance Day Commemorative Coin", 1991; 1641; omslag
          - Stukken betreffende de aanmuntingen van de Piedfort-set van 1, 5 en 10 agorot en ½, 1 en 5 NIS, 1991; 1642; omslag
        - Libanon, B.9.2.2.7
          - Stukken betreffende de aanmunting van 1, 2½, 5 en 10 piaster-stukken voor Libanon, 1952-1955; 1643; omslag
          - Stukken betreffende de aanmunting van 25 en 50 piaster-stukken voor Libanon, 1952-1954; 1644; omslag
        - Polen, B.9.2.2.8
          - Processen-verbaal van overname door Polen van 20 en 50 zlothy-stukken, 1924-1926; 1645; pak
          - Stukken betreffende de productie van muntplaatjes voor Polen, 1924-1925; 1646; omslag
          - Stukken betreffende transport en assurantie in verband met de aanmunting van 20 en 50 zlothy-stukken voor Polen, 1924-1925; 1647; omslag
          - Stukken betreffende de aanmunting van 20 en 50 zlothy-stukken voor Polen, 1924-1926; 1648; omslag
        - Suriname, B.9.2.2.9
          - Stukken betreffende aanmuntingen voor de Suriname, 1976-1987; 1649-1650; 2 pakken
            - 1976-1981, 1649; pak
            - 1982-1987, 1650; pak
          - Stukken betreffende de aanmunting van herdenkingsmunten ter gelegenheid van een jaar onafhankelijkheid; 100 guldenstukken in goud, 25 en 10 guldenstukken in zilver, 1976-1978; 1651; pak
          - Stukken betreffende de aanmunting van 50 en 250 guldenstukken ter herdenking van 10 jaar onafhankelijkheid en 5 jaar revolutie, 1985-1986; 1652; omslag
        - Tonga, B.9.2.2.10
          - Stukken betreffende aanmuntingen voor Tonga, 1975-1977; 1653; pak
        - Uruguay, B.9.2.2.11
          - Stukken betreffende aanmunting van 20 centésimos-stukken voor Uruguay, 1953-1955; 1654; pak
      - Niet doorgegane aanmuntingen per land, B.9.2.3
        - Abessinië, B.9.2.3.1
          - Stukken betreffende de niet doorgegane aanmunting voor Abessinië, 1952-1955; 1655; omslag
        - Afghanistan, B.9.2.3.2
          - Stukken betreffende de niet doorgegane levering van muntplaatjes aan Afghanistan, 1951-1952; 1656; omslag
        - Botswana, B.9.2.3.3
          - Stukken betreffende de niet doorgegane aanmunting voor Botswana, 1990; 1657; omslag
        - Brazilië, B.9.2.3.4
          - Stukken betreffende de niet doorgegane aanmunting van 2 en 5 centavos voor Brazilië in samenwerking met Basse & Selve, te Altena, Duitsland, 1923-1924; 1658; omslag
          - Stukken betreffende de niet doorgegane levering van muntplaatjes aan Brazilië via nv Technisch Bureau v/h Carl Eikholz & Binger te Amsterdam, 1924; 1659; omslag
        - Bulgarije1910 - 1935, B.9.2.3.5
          - Stukken betreffende de niet doorgegane aanmunting voor Bulgarije, 1910; 1660; pak
          - Stukken betreffende de niet doorgegane aanmunting voor Bulgarije, 1924-1925; 1661; omslag
          - Stukken betreffende de niet doorgegane aanmunting voor Bulgarije, 1933-1934; 1662; omslag
          - Stukken betreffende de niet doorgegane aanmunting voor Bulgarije, 1935; 1663; omslag
        - Cambodja, B.9.2.3.6
          - Stukken betreffende de niet doorgegane aanmuntingen voor Cambodja, 1990; 1664; omslag
        - China, B.9.2.3.7
          - Stukken betreffende de niet doorgegane aanmunting voor China, 1910; 1665; omslag
        - Costa Rica, B.9.2.3.8
          - Stukken betreffende de niet doorgegane aanmunting voor Costa Rica, 1982; 1666; omslag
        - Estland, B.9.2.3.9
          - Stukken betreffende de niet doorgegane aanmunting voor Estland, 1924; 1667; omslag
        - Griekenland, B.9.2.3.10
          - Stukken betreffende de niet doorgegane aanmuntingen voor Griekenland, 1925 - 1976; 1668-1671; 4 omslagen
            - 1925, 1668; omslag
            - 1953-1954, 1669; omslag
            - 1959-1960, 1670; omslag
            - 1961-1976, 1671; omslag
        - Haïti, B.9.2.3.11
          - Stukken betreffende de niet doorgegane aanmunting voor Haïti, 1952-1953; 1672; omslag
        - Israël, B.9.2.3.12
          - Stukken betreffende niet doorgegane aanmuntingen, 1948-1949; 1673; omslag
          - Stukken betreffende de niet doorgegane aanmunting van herdenkingsmunten van 100 pond, "Let my people go", 1971-1972; 1674; omslag
          - Stukken betreffende de niet doorgegane aanmunting van 5 en 10 agorot-stukken en van halve shekel-stukken, 1975; 1675; omslag
          - Stukken betreffende de niet doorgegane aanmunting van herdenkingsmunten, Hanuka en Pidyon, 1975; 1676; omslag
          - Stukken betreffende afgewezen offertes voor aanmuntingen, 1984-1990; 1677; pak
          - Stukken betreffende de niet doorgegane aanmunting van zilveren herdenkingsmunten van 1 en 2 NIS, "Judaica Art, 1992; 1678; omslag
          - Stukken betreffende de niet doorgegane aanmunting van herdenkingsmunten van 1 en 2 NIS, "Song of Songs, 1992-1993; 1679; omslag
        - Joegoslavië, B.9.2.3.13
          - Stukken betreffende de niet doorgegane aanmuntingen voor Joegoslavië, 1924-1925; 1680; omslag
        - Koeweit, B.9.2.3.14
          - Stukken betreffende de niet doorgegane aanmuntingen voor Koeweit, 1975; 1681; omslag
        - Letland, B.9.2.3.15
          - Stukken betreffende de niet doorgegane aanmuntingen voor Letland, 1922-1934; 1682-1683; 2 omslagen
            - 1922-1925, 1682; omslag
            - 1932-1934, 1683; omslag
        - Libanon, B.9.2.3.16
          - Stukken betreffende de niet doorgegane aanmunting voor Libanon, 1961; 1684; omslag
        - Litouwen, B.9.2.3.17
          - Stukken betreffende de niet doorgegane aanmuntingen voor Litouwen, 1923-1925; 1685; omslag
        - Namibië, B.9.2.3.18
          - Stukken betreffende niet doorgegane aanmuntingen voor Namibië, 1991-1992; 1686; pak
        - Oostenrijk, B.9.2.3.19
          - Stukken betreffende de niet doorgegane aanmunting van Maria Theresia Thalers, 1938-1952; 1687; omslag
            Nota bene: De munten zijn geproduceerd en afgeleverd, maar de hele oplage is daarna door de opdrachtgever vernietigd.
        - Paraguay, B.9.2.3.20
          - Stukken betreffende de niet doorgegane aanmuntingen voor Paraguay, 1925; 1688; omslag
          - Stukken betreffende de niet doorgegane aanmuntingen voor Paraguay, 1974-1975; 1689; omslag
        - Roemenie, B.9.2.3.21
          - Stukken betreffende niet doorgegane aanmuntingen voor Roemenië, 1923; 1690; omslag
        - Saoudi-Arabië, B.9.2.3.22
          - Stukken betreffende niet doorgegane aanmuntingen voor Saoudi-Arabië, 1925-1928; 1691; omslag
          - Stukken betreffende niet doorgegane aanmunting van zilveren riyal-stukken voor Saoudi-Arabië, 1949-1954; 1692; omslag
        - Siam, B.9.2.3.23
          - Stukken betreffende niet doorgegane aanmuntingen voor Siam, 1925-1936; 1693; omslag
        - Suriname, B.9.2.3.24
          - Stukken betreffende de voorbereidingen voor de niet doorgegane aanmunting van herdenkingsmunten ter gelegenheid van vijf jaar onafhankelijkheid; 200 guldenstukken in goud, 25 guldenstukken in zilver, 1980; 1694; omslag
        - Syrië, B.9.2.3.25
          - Stukken betreffende niet doorgegane aanmuntingen voor Syrië, 1956; 1695; omslag
          - Stukken betreffende niet doorgegane aanmuntingen voor Syrië, 1974-1976; 1696; omslag
        - Tunesië, B.9.2.3.26
          - Stukken betreffende niet doorgegane aanmuntingen voor Tunesië, 1959-1960; 1697; omslag
          - Stukken betreffende niet doorgegane aanmuntingen voor Tunesië, 1982; 1698; omslag
        - Turkije, B.9.2.3.27
          - Stukken betreffende niet doorgegane aanmuntingen voor Turkije, 1910; 1699; omslag
        - Uruguay, B.9.2.3.28
          - Stukken betreffende niet doorgegane aanmuntingen voor Uruguay, 1924-1988; 1700-1707; 1 pak en 7 omslagen
            - 1924, 1700; omslag
            - 1956-1960, 1701; pak
            - 1961-1963, 1702; omslag
            - 1964-1970, 1703; omslag
            - 1973-1974, 1704; omslag
            - 1974-1975, 1705; omslag
            - 1976-1982, 1706; omslag
            - 1988, 1707; omslag
        - Venezuela, B.9.2.3.29
          - Stukken betreffende niet doorgegane aanmuntingen voor Venezuela, 1924-1926; 1708; omslag
          - Stukken betreffende niet doorgegane aanmuntingen voor Venezuela, 1972-1973; 1709; omslag
          - Stukken betreffende niet doorgegane aanmuntingen voor Venezuela, 1985-1990; 1710; omslag
        - Niet doorgegane aanmuntingen voor onbekende landen, B.9.2.3.30
          - Stukken betreffende niet doorgegane aanmuntingen voor onbekende landen, 1922-1927; 1711-1712; 2 omslagen
            Nota bene: Bevat stukken betreffende niet doorgegane aanmuntingen, meestal via tussenpersonen
            - 1922, 1711; omslag
              Nota bene: Via Koninklijke Begeer
            - 1924, 1712; omslag
              Nota bene: Via NV Technisch Bureau vh Carl Eikholz & Binger
          - Stukken betreffende de niet doorgegane samenwerking met Basse & Selve te Altena (Westfalen, Duitsland) inzake aanmuntingen voor het buitenland, 1923 - 1927; 1713; omslag
    - Penningen en insignes, B.9.3
      - Algemeen, B.9.3.1
        - Offertes betreffende de vervaardiging en levering van penningen en insignes, 1930-1979; 1714-1728; 15 omslagen
          Nota bene: In 1958 werd deze serie gesplitst in een serie offertes en een serie uitgevoerde orders. In 1976 werd de serie gelegenheidspenningen afgesplitst
          - 1930-1933, 1714; omslag
          - 1934-1936, 1715; omslag
          - 1937-1939, 1716; omslag
          - 1940-1945, 1717; omslag
          - 1946-1947, 1718; omslag
          - 1948-1949, 1719; omslag
          - 1950-1951, 1720; omslag
          - 1952-1953, 1721; omslag
          - 1954-1956, 1722; omslag
          - 1957-1960, 1723; omslag
          - 1961-1962, 1724; omslag
          - 1963-1967, 1725; omslag
          - 1969-1970, 1726; omslag
          - 1971-1974, 1727; omslag
          - 1975-1979, 1728; omslag
        - Stukken betreffende de uitgevoerde orders van penningen en insignes, 1958-1984; 1729-1754; 20 pakken en 6 omslagen
          - 1958-1959, 1729; omslag
          - 1960, 1730; omslag
          - 1961, 1731; omslag
          - 1962, 1732; pak
          - 1963, 1733; pak
          - 1964, 1734; pak
          - 1965, 1735; pak
          - 1966, 1736; pak
          - 1967, 1737; pak
          - 1968, 1738; pak
          - 1969, 1739; pak
          - 1970, 1740; pak
          - 1971, 1741; pak
          - 1972, 1742; pak
          - 1973, 1743; pak
          - 1974, 1744; pak
          - 1975, 1745; pak
          - 1976, 1746; pak
          - 1977, 1747; pak
          - 1978, 1748; pak
          - 1979, 1749; pak
          - 1980, 1750; omslag
          - 1981, 1751; omslag
          - 1982, 1752; omslag
          - 1983, 1753; pak
          - 1984, 1754; pak
      - Gelegenheidspenningen, B.9.3.2
        - Stukken betreffende de productie van gelegenheidspenningen, 1976-1994; 1755-1778; 11 pakken en 13 omslagen
          Nota bene: Afgesplitst van de serie stukken betreffende de vervaardiging en levering van penningen en insignes. Vanaf 1989 alfabetisch geordend op naam van de opdrachtgevers. De inv.nrs. 2604-2609 berusten nog op de afdeling verkoop
          - 1976, 1755; omslag
          - 1977, 1756; pak
          - 1978, 1757; omslag
          - 1979, 1758; omslag
          - 1980-1981, 1759; omslag
          - 1982, 1760; omslag
          - 1983, 1761; omslag
          - 1984, 1762; pak
          - 1985, 1763; pak
          - 1986, 1764; pak
          - 1987, 1765; pak
          - 1988, 1766; pak
          - 1989, 1767; pak
            Nota bene: Letters A-F
          - 1989, 1768; pak
            Nota bene: Letters G-R
          - 1989, 1769; omslag
            Nota bene: Letter S
          - 1989, 1770; pak
            Nota bene: Letters T-Z
          - 1990, 1771; pak
            Nota bene: Letters A-D
          - 1990, 1772; omslag
            Nota bene: Letters E-F
          - 1990, 1773; omslag
            Nota bene: Letters G-P
          - 1990, 1774; omslag
            Nota bene: Letters R-Z
          - 1991, 1775; omslag
            Nota bene: Letters A-C
          - 1991, 1776; omslag
            Nota bene: Letters E-L
          - 1991, 1777; pak
            Nota bene: Letters M-R
          - 1991, 1778; omslag
            Nota bene: Letters S-Z
        - Stukken betreffende de productie van penningen voor Monumunt B.V., later geheten Muntpost B.V., te Elst, 1980-1984; 1779; omslag
        - Stukken betreffende de productie van penningen voor Monumunt B.V., later geheten Muntpost B.V., te Elst, 1990-1991; 1780-1782; 1 pak en 2 omslagen
          Nota bene: In 1991 ingericht in een deel algemeen en in een deel waarin de penningen alfabetisch zijn gerangschikt op naam van de penning
          - 1990, 1780; pak
          - Algemeen 1991, 1781; omslag
          - A-Z 1991, 1782; omslag
        - Stukken betreffende de productie van penningen ter gelegenheid van de Europese Schuttersfeesten te Nijmegen voor F.H.A. Sertons (fa. Muntpost) te Elst, 1976-1978; 1783; omslag
        - Stukken betreffende de productie van penningen ter gelegenheid van het bezoek van Paus Johannes Paulus II aan Nederland voor Monumunt B.V. te Elst, 1984-1985; 1784; omslag
        - Stukken betreffende de productie van messing penningen ("loodjes") ten behoeve van Koninklijke Weefgoederenfabriek C.T. Stork & Co te Hengelo, 1912-1913; 1785; omslag
        - Stukken betreffende de productie van munten zoals die in de bijbel genoemd worden ten behoeve van ds. G.P. Marang te Utrecht, 1919; 1786; omslag
          Nota bene: Betreft sikkel, denarius, stater, lepton, judea capta, quadrans en as.
        - Stukken betreffende de productie van gouden penningen voor de Nederlandsch Indische Handelsbank en de Nederlandsche Handel Maatschappij, 1925-1929; 1787; omslag
        - Stukken betreffende de productie van insignes voor de Algemeene Nederlandsche Metaalbewerkersbond te Amsterdam, 1929-1942; 1788; pak
          Nota bene: Ontworpen door C.J. van der Hoef te Den Haag.
        - Stukken betreffende de productie van reclamepenningen voor de firma J.C. Dorlas te Amersfoort later te Amsterdam, 1932; 1789; omslag
        - Stukken betreffende de levering van Uiverspeldjes, 1934; 1790; omslag
        - Stukken betreffende de productie van insignes voor de stichting Nationaal Luchtvaartfonds te Den Haag, 1934-1935; 1791; omslag
        - Stukken betreffende de productie van penningen voor de Commissie voor de herdenking van het 750-jarig bestaan van 's-Hertogenbosch, 1934-1935; 1792; omslag
          Nota bene: Ontworpen door A. Verhorst te Vught.
        - Stukken betreffende de productie van zilveren en gouden Roosevelt-penningen voor dr. M.R.J. Brinkgreve te Amersfoort, 1947-1948; 1793; omslag
          Nota bene: Ontworpen door G. Brinkgrevete
        - Stukken betreffende de productie van penningen met waarde-aanduiding voor de Holland-Amerika Lijn te Rotterdam, 1948; 1794; omslag
          Nota bene: Mogelijk ontworpen door prof. Wenckebach.
        - Stukken betreffende de productie van gouden Anne Frank-penningen, gouden Paus Pius XII-medailles en gouden Manneke Pis-penningen voor de firma Feig & Co te Frankfurt am Main, 1958-1959; 1795; omslag
        - Stukken betreffende de productie van "Esperanto-munten" in de waarden van 1, 5 en 10 "steloj" voor het Internacia Esperanto-Instituto te Den Haag, 1959-1960; 1796; omslag
        - Stukken betreffende de vervaardiging van afslagen van gouden hele rijders voor Bernard Schipper nv te Amsterdam, 1959-1963; 1797; omslag
        - Stukken betreffende de productie van gouden Anne Frank-penningen voor Bernard Schipper nv te Amsterdam, 1961-1967; 1798; omslag
        - Stukken betreffende de vervaardiging van afslagen van gouden halve rijders voor diverse bedrijven, 1961-1968; 1799; omslag
        - Stukken betreffende de productie van gouden penningen ter gelegenheid van het zilveren huwelijksfeest van het Grieks Koninklijk paar voor Bernhard Schipper nv te Amsterdam, 1962-1963; 1800; omslag
        - Stukken betreffende de productie van gouden Concilie-penningen ter gelegenheid van het Tweede Vaticaans Concilie met de beeldenaar van Christus, Paus Paulus VI- en Paus Johannes XXIII voor Bernard Schipper nv te Amsterdam, 1962-1964; 1801; omslag
        - Stukken betreffende de productie van gouden Amsterdamse kronen voor Bernard Schipper nv te Amsterdam, 1963-1964; 1802; omslag
          Nota bene: Ontworpen door Geurt Brinkgrevete.
        - Stukken betreffende de productie van gouden penningen ter gelegenheid van de viering van 150 jaar onafhankelijkheid voor Bernhard Schipper NV te Amsterdam, 1963-1965; 1803; omslag
          Nota bene: Ontworpen door G. Brinkgrevete te Amsterdam.
        - Stukken betreffende de productie van gouden Theodor Herzl- en Ben Gurion-penningen voor Bernhard Schipper nv te Amsterdam, 1963-1968; 1804; omslag
        - Stukken betreffende de productie van gouden penningen 350 jarig bestaan Universiteit Groningen, 1963-1964; 1805; omslag
        - Stukken betreffende de productie van gouden Henri Dunant penningen, 1964; 1806; omslag
        - Stukken betreffende de productie van gouden Willem de Zwijger-penningen voor Bernhard Schipper nv te Amsterdam, 1964-1966; 1807; omslag
        - Stukken betreffende de productie van gouden penningen met afbeeldingen van Christus, Paus Johannes XXIII, Koning David en Koning Salomon voor Bernard Schipper nv te Amsterdam, 1965-1968; 1808; omslag
        - Stukken betreffende de niet doorgegane productie van een gouden replica van de bevrijdingspostzegel van 1945 ten behoeve van de Nederlandse Herdenkingsmunt bv te Johannesburg, 1975; 1809; omslag
        - Stukken betreffende de productie van gouden penningen met afbeeldingen van Jacob van Campen en Hendrik de Keyser voor Bernhard Schipper nv te Amsterdam, 1975; 1810; omslag
        - Stukken betreffende de productie van zilveren penningen ter gelegenheid van het 50-jarig bestaan van de Grens Wisselkantoren nv te Amsterdam, 1976-1977; 1811; omslag
        - Stukken betreffende de productie van zilveren en gouden penningen ter gelegenheid van de herdenking van de Unie van Utrecht, 1579-1979, 1978-1979; 1812; omslag
        - Stukken betreffende de productie van penningen ("Euro-daalders") ter gelegenheid van de EEG-top te Maastricht, 1980-1981; 1813; omslag
        - Stukken betreffende het conflict tussen de Landsadvocaat namens 's Rijks Munt enerzijds en de Stichting Beeldrecht namens P. Wetselaar anderzijds inzake het beeldrecht op de "Binnenhofpenning", vervaardigd bij 's Rijks Munt in opdracht van B.V. Interpost te Zeist, 1984-1987; 1814; omslag
        - Stukken betreffende het conflict met A.R. Hensing te Leiderdorp inzake de niet doorgegane productie van de "steekpenning", 1984-1990; 1815; omslag
        - Stukken betreffende de niet doorgegane levering van penningen aan Munt-verzendhuis "De Daalder" ter gelegenheid van het 150-jarig bestaan van de Nederlandse Spoorwegen, 1985-1987; 1816; omslag
        - Stukken betreffende de productie van penningen voor de Nederlandse Muntencentrale van L. Jansma en H.J.J.M. Giezen ter gelegenheid van de Friese Olympische Spelen, alsmede stukken betreffende het daaruit voortvloeiende geschil inzake niet betaling, 1985-1991; 1817; omslag
        - Stukken betreffende de niet doorgegane productie van gouden herinneringspenningen ten behoeve van Monumunt bv te Elst, 1986; 1818; omslag
        - Stukken betreffende de productie van "Porter"-penningen ter gelegenheid van de viering van 650 jaar stadsrechten Rotterdam, 1989-1990; 1819; pak
          Nota bene: Ontworpen door C. Horsten te Rotterdam.
        - Stukken betreffende de productie van een set van vijf Waterloo-penningen, 1989-1992; 1820; pak
          Nota bene: Ontworpen door John Lobban, Jean-Paul Laenen, Reinhart Heinsdorff, Willem Vis en Alain le Breton.
        - Stukken betreffende een onderzoek naar het ontstaansjaar van Nederlandse gemeenten en naar de mogelijkheid van het slaan van herinneringspenningen voor deze gemeenten, 1991; 1821; pak
        - Stukken betreffende de productie van penningen voor de NIS (Nederlandse Invalidensportbond) te Doorn ter gelegenheid van de Paralympics 1992 in Barcelona, 1991-1992; 1822; pak
        - Stukken betreffende de productie van zilveren en gouden penningen voor Maduro & Curiel 's Bank nv te Curaçao ter gelegenheid van het 75 jarig bestaan, 1991-1992; 1823; omslag
        - Stukken betreffende de medewerking van Stichting De Penning bij de uitgifte van penningen waarvan de opbrengst ten goede komt aan culturele en charitatieve instellingen, 1991-1993; 1824; omslag
        - Stukken betreffende de productie van een penning voor het Nederlandse Rode Kruis ter gelegenheid van het 125-jarig bestaan, 1991-1993; 1825; omslag
          Nota bene: Ontworpen door W. Vish.
        - Stukken betreffende de productie van een penning "Help de indianen" voor de NOVIB, 1992; 1826; omslag
        - Stukken betreffende de eventuele deelname in de productie van Rembrandt- en Van Gogh-penningen door Amex Canada, 1992; 1827; omslag